ACORDAO-COMPLETO-2543610

ACÓRDÃO 3777/2022 ATA 25/2022 - SEGUNDA CÂMARA

VISTOS, relatados e discutidos estes autos em que se analisa ato de concessão de aposentadoria deferida pela Fundação Universidade de Brasília em benefício da Sra. Maria da Glória Fernandes Oliveira.
ACORDAM os Ministros do Tribunal de Contas da União, reunidos em Sessão Extraordinária da 2ª Câmara, ante as razões expostas pelo Relator, e com fulcro nos incisos III e IX do art. 71 da Constituição Federal e nos arts. 1º, inciso V, e 39, inciso II, da Lei 8.443/1992, c/c o art. 259, inciso II, do Regimento Interno/TCU, em:
9.1. considerar ilegal a concessão de aposentadoria em favor da Sra. Maria da Glória Fernandes Oliveira, com negativa de registro do correspondente ato; 
9.2. dispensar o ressarcimento das quantias indevidamente recebidas de boa-fé pela interessada, consoante o disposto no Enunciado 106 da Súmula da Jurisprudência do TCU; 
9.3. determinar à Fundação Universidade de Brasília que, no prazo de 15 (quinze) dias a contar da ciência desta Deliberação, adote as seguintes medidas: 
9.3.1. abstenha-se de realizar pagamentos da vantagem referente ao reajuste de 28,86% decorrentes do ato ora impugnado, sob pena de responsabilidade solidária da autoridade administrativa omissa, nos termos do art. 262 do Regimento Interno/TCU;
9.3.2. acompanhe os desdobramentos do Mandado de Segurança 28.819/DF em trâmite no Supremo Tribunal Federal e, a partir da superveniente decisão judicial final desfavorável à inativa, implemente providências administrativas, dentro do prazo de 30 (dias) contados da ciência da referida decisão judicial, para cessar os pagamentos decorrentes da parcela relativa à URP em 26,05%, bem como promova a reposição ao erário dos valores indevidamente percebidos, nos termos do art. 46 da Lei 8.112/1990, com a redação dada pela Medida Provisória 2.225-45/2001, caso a decisão judicial definitiva não disponha de modo contrário; 
9.3.3. dê ciência deste Acórdão à interessada, alertando-a de que o efeito suspensivo proveniente da interposição de possíveis recursos perante o TCU não a exime da devolução dos valores percebidos indevidamente após a respectiva notificação, caso os recursos não sejam providos, encaminhando a este Tribunal, no prazo de 30 (trinta) dias, comprovante da referida ciência; e
9.4. restituir os autos à Sefip para que promova a correção do nome de Maria da Glória Fernandes Reis, grafado incorretamente no ato concessório de número 46361/2019, alterando-o para "Maria da Glória Fernandes Oliveira", de acordo com o registro constante do Cadastro de Pessoa Física número XXX.179.661-XX.

Ato de concessão de aposentadoria deferida em benefício da Sra. Maria da Glória Fernandes Oliveira.

Segunda Câmara

Fundação Universidade de Brasília.

3. Interessada: Maria da Glória Fernandes Oliveira (XXX.179.661-XX).

13.1. Ministros presentes: Bruno Dantas (Presidente) e Augusto Nardes.
13.2. Ministro-Substituto convocado: Marcos Bemquerer Costa (Relator).
13.3. Ministro-Substituto presente: André Luís de Carvalho.

MARCOS BEMQUERER

Trata-se de ato de concessão inicial de aposentadoria deferida pela Fundação Universidade de Brasília em benefício da Sra. Maria da Glória Fernandes Oliveira.
2.	 A Secretaria de Fiscalização de Integridade de Atos e Pagamentos de Pessoal e de Benefícios Sociais - Sefip analisou o processo, concluindo haver irregularidade na concessão, conforme a instrução inserta à peça 5, assim vazada: 
"9. Ato: 46361/2019 - Inicial - Interessada: MARIA DA GLÓRIA FERNANDES [OLIVEIRA] - CPF: XXX.179.661-XX
9.1. Parecer do Controle Interno: considerar o ato legal.
9.2. Constatações e análises: 
9.2.1. Houve o registro de pelo menos uma rubrica com 'Denominação para análise pelo TCU = Decisão judicial (10289 - DECISAO JUDICIAL N TRAN JUG AP - Decisão judicial - Outros) - R$ 275,79'.
a.	Justificativa do Gestor de Pessoal: não há. Verificação efetuada no âmbito do TCU.
b.	Análise do Controle Interno: não há. Verificação efetuada no âmbito do TCU.
c.	Análise da Equipe Técnica: ilegal.
Trata-se de rubrica embasada em decisão judicial que concedeu o reajuste de 28,86%.
9.2.2. Ato com anexo do tipo 'Sentença judicial' (Mandado de Segurança) .
a.	Justificativa do Gestor de Pessoal: não há. Verificação efetuada no âmbito do TCU.
b.	Análise do Controle Interno: não há. Verificação efetuada no âmbito do TCU.
c.	Análise da Equipe Técnica: ilegal.
Jurisprudência do TCU ensina que tais valores pagos a título de URP já deveriam ter sido absorvidos pelos sucessivos planos de carreira em benefício de todas as carreiras do serviço público.
9.2.3. Houve o registro de pelo menos uma rubrica com 'Denominação para análise pelo TCU = Vantagem de caráter pessoal (82107 - VPNI ART.62-A LEI 8112/90 - AP - Vantagem de caráter pessoal - VPNI art. 62-A Lei 8.112/90) - R$ 160,76'.
a.	Justificativa do Gestor de Pessoal: não há. Verificação efetuada no âmbito do TCU.
b.	Análise do Controle Interno: não há. Verificação efetuada no âmbito do TCU.
c.	Análise da Equipe Técnica: legal.
A concessão da vantagem de quintos ou décimos está em consonância com a jurisprudência deste Tribunal e os critérios das Leis 8.911/1994 e 9.624/1998 (os períodos anteriores a 8/4/1998 são suficientes para a incorporação da vantagem de quintos) .
9.2.4. Houve o registro de pelo menos uma rubrica com 'Denominação para análise pelo TCU = Decisão judicial (10289 - DECISAO JUDICIAL N TRAN JUG AP - Decisão judicial - Outros) - R$ 1.831,38'.
a.	Justificativa do Gestor de Pessoal: não há. Verificação efetuada no âmbito do TCU.
b.	Análise do Controle Interno: não há. Verificação efetuada no âmbito do TCU.
c.	Análise da Equipe Técnica: ilegal.
Trata-se de decisão judicial referente à incorporação da URP (26,05%) , que já deveria ter sido absorvida de acordo com a jurisprudência desta Corte de Contas (Acórdão 2161/2005-TCU-Plenário, Ministro-Relator Walton Alencar Rodrigues) .
No entanto, a Unidade Jurisdicionada anexou ao ato de aposentadoria cópia do Mandado de Segurança, por meio do qual o Sindicato dos Trabalhadores da Fundação Universidade de Brasília (SINTFUB/DF) obteve liminar favorável impedindo a suspensão da rubrica referente à URP (26,05%) .
Assim, o ato deve ser apreciado pela ilegalidade, porém, em razão da decisão judicial não transitada em julgada, não poderá ser suspenso o pagamento da rubrica, devendo ser acompanhado o desfecho a ação judicial (Acórdão 9161/2021-TCU-Primeira Câmara, relator Ministro-Substituto Weder de Oliveira) .
9.2.5. Ato com anexo do tipo 'Sentença judicial' (Sentença Judicial nº 516/2009) .
a.	Justificativa do Gestor de Pessoal: não há. Verificação efetuada no âmbito do TCU.
b.	Análise do Controle Interno: não há. Verificação efetuada no âmbito do TCU.
c.	Análise da Equipe Técnica: ilegal.
Jurisprudência do TCU ensina que tais valores pagos a título de 28,86% já deveriam ter sido absorvidos pelos sucessivos planos de carreira em benefício de todas as carreiras do serviço público.
9.3. O quadro resumo de ocorrências e, quando for o caso, o detalhamento da norma legal e da jurisprudência para as inconsistências acima elencadas encontram-se no anexo II desta instrução. 
 (...) 
PROPOSTA DE ENCAMINHAMENTO
11. Ante o exposto, com fundamento no art. 71, inciso III, da Constituição Federal, no art. 1º, inciso V, e art. 39, incisos I e II, da Lei 8.443/1992, no art. 260 do Regimento Interno do Tribunal de Contas da União, propõe-se: 
11.1. considerar ILEGAL e recusar registro do ato de aposentadoria de MARIA DA GLÓRIA FERNANDES [OLIVEIRA] do quadro de pessoal da Fundação Universidade de Brasília, com base nos arts. 71, inciso III, da Constituição Federal, 1º, inciso V, e 39, inciso II, da Lei 8.443/1992 e 260, § 1º, do Regimento Interno/TCU;
11.2. com fulcro no art. 262, caput, do Regimento Interno deste Tribunal, determinar à Fundação Universidade de Brasília que: 
11.2.1. emita novo ato, livre da irregularidade ora apontada, em substituição ao ato de aposentadoria de MARIA DA GLÓRIA FERNANDES [OLIVEIRA], submetendo-o à nova apreciação por este Tribunal, na forma do artigo 260, caput, também do Regimento;
11.2.2. faça cessar todo e qualquer pagamento relativo ao ato impugnado de MARIA DA GLÓRIA FERNANDES [OLIVEIRA], no prazo máximo de quinze dias, contados da ciência da decisão deste Tribunal, sob pena de ressarcimento das quantias pagas após essa data pelo responsável;
11.2.3. informe o teor do acórdão que vier a ser prolatado, encaminhando ao TCU, no prazo de trinta dias, comprovante da data de ciência pela interessada, nos termos do art. 4º, § 3º, da Resolução TCU 170/2004;
11.2.4. uma vez desconstituída a Ação que assegura, presentemente, o pagamento da rubrica judicial ora impugnada por esta Corte, adote as medidas administrativas necessárias à regularização do seu pagamento, promovendo, ainda, a reposição ao erário dos valores indevidamente percebidos, nos termos do art. 46 da Lei 8.112/1990, com a redação dada pela Medida Provisória 2.225-45/2001, caso a decisão judicial definitiva não venha a dispor de modo contrário;
11.2.5. dê ciência, no prazo de quinze dias, contados da notificação, do inteiro teor desta deliberação à interessada, alertando-a de que o efeito suspensivo proveniente da interposição de eventuais recursos junto ao TCU não a exime da devolução dos valores percebidos indevidamente, caso o recurso não seja provido; e
11.2.6. dispense a devolução dos valores indevidamente recebidos de boa-fé até a data da ciência do órgão/entidade Fundação Universidade de Brasília, do acórdão que vier a ser proferido, com base no Enunciado 106 da Súmula da Jurisprudência do TCU."
3.	O escalão dirigente da Sefip e o Ministério Público de Contas, representado pela Procuradora-Geral Cristina Machado da Costa e Silva, em substituição ao Procurador Sérgio Ricardo Costa Caribé, alinharam-se ao exame e ao encaminhamento sugeridos pela instrução acima reproduzida (peças 6 e 7) . 
	É o Relatório.

não há.

Procuradora-Geral Cristina Machado da Costa e Silva, em substituição ao Procurador Sérgio Ricardo Costa Caribé.

PESSOAL. APOSENTADORIA. PAGAMENTO DE PARCELAS REFERENTES A RUBRICAS JUDICIAIS QUE NÃO FORAM ABSORVIDAS PELAS NOVAS ESTRUTURAS REMUNERATÓRIAS DA CARREIRA. DECISÃO LIMINAR PROFERIDA EM AUTOS DE MANDADO DE SEGURANÇA, EM TRÂMITE NO SUPREMO TRIBUNAL FEDERAL, QUE AMPARA A CONTINUIDADE DE RECEBIMENTO DE UMA DAS RUBRICAS. ILEGALIDADE DA APOSENTADORIA E NEGATIVA DE REGISTRO DO CORRESPONDENTE ATO. DETERMINAÇÕES.

APOSENTADORIA (APOS)

Secretaria de Fiscalização de Integridade de Atos e Pagamentos de Pessoal e de Benefícios Sociais - Sefip.

Em apreciação ato de concessão inicial de aposentadoria emitida pela Fundação Universidade de Brasília (FUB) em benefício da Sra. Maria da Glória Fernandes Oliveira.
2.		A Secretaria de Fiscalização de Integridade de Atos e Pagamentos de Pessoal e de Benefícios Sociais - Sefip constatou que a interessada recebe duas rubricas judiciais, uma de de 28,86%, referente ao reajuste concedido exclusivamente aos militares pelas Leis 8.622/1993 e 8.627/1993, posteriormente estendido aos servidores civis pela Medida Provisória 1.704/1998, no quantum de R$ 275,79; e outra relativa à incorporação da URP de plano econômico (Unidade de Referência de Preços - Pleno Verão - 26,05%) , no valor de R$ 1.831,38 (peça 3, p. 4) , sem a devida absorção mediante reajustes posteriores concedidos à ex-servidora. 
3.		A FUB anexou ao ato de aposentadoria cópia do Mandado de Segurança (MS) 28.819/DF que tramita no Supremo Tribunal Federal (peça 3, p. 8 a 12) , por meio do qual o sindicato da categoria obteve liminar favorável impedindo a suspensão do pagamento da URP de 26,05%. Também acostou cópia dos embargos à execução opostos pela entidade, no processo 2005.34.00.028173-3 (Sentença 516/2006) , em que se conferiu o direito à interessada ao recebimento da vantagem de 28,86%. Referidos embargos não foram acolhidos (peça 3, p. 14 a 19) 
4.		Em consequência, a secretaria especializada propõe, em substância: a) a ilegalidade da concessão, com a negativa de registro do ato; b) fazer cessar os pagamentos relativos ao ato impugnado, com emissão de novo ato livre das irregularidades verificadas; e c) seja encaminhada à entidade de origem determinação na linha de que, "uma vez desconstituída a ação que assegura, presentemente, o pagamento da rubrica judicial ora impugnada por esta Corte, adote as medidas administrativas necessárias à regularização do seu pagamento, promovendo, ainda, a reposição ao erário dos valores indevidamente percebidos, nos termos do art. 46 da Lei 8.112/1990, com a redação dada pela Medida Provisória 2.225-45/2001, caso a decisão judicial definitiva não venha a dispor de modo contrário." O Ministério Público de Contas alinhou-se ao encaminhamento da unidade técnica.
5.		Embora a unidade técnica não tenha divisado expressamente qual rubrica seria objeto de supressão, sob o fraseado de "fazer cessar os pagamentos relativos ao ato impugnado" (alínea b do item anterior) , acredita-se que tenha se referido à parcela de 28,86%, uma vez que a outra, de 26,05%, está resguardada pela decisão liminar havida no MS 28.819/DF e ainda porque sugeriu a adoção de medidas administrativas para fins de reposição ao erário, em caso de decisão de mérito desfavorável à inativa e na hipótese de não haver disposição em contrário. 
6.		Feito esse esclarecimento preliminar, passo ao exame da matéria. Não é tese disputada nesta Casa de Contas o entendimento de que os valores decorrentes de rubricas judiciais, ainda que amparadas em decisão judicial, não se incorporam indefinidamente aos vencimentos do beneficiário, pois têm natureza de antecipação salarial, devendo ser absorvidas ou eliminadas nas reestruturações futuras da carreira ou quando da ocorrência de reajustes salariais.
7.		Nesse sentido, cito os seguintes precedentes colhidos da ferramenta de pesquisa do Tribunal "Jurisprudência Selecionada":
Acórdão 1614/2019-TCU-Plenário (rel. Ministra Ana Arraes) 
"Devem ser absorvidas ou eliminadas da estrutura remuneratória dos servidores públicos federais, conforme o caso, o pagamento das seguintes rubricas judiciais: a) Plano Bresser (reajuste de 26,06%, referente à inflação de junho de 1987) ; b) URP de abril e maio de 1988 (16,19%) ; c) Plano Verão (URP de fevereiro de 1989, com o índice de 26,05%) ; d) Plano Collor (1990, com o índice de 84,32%) ; e) incorporação de horas extras; f) vantagem pessoal do art. 5º do Decreto 95.689/1988, concedida com o fito de evitar o decesso remuneratório em razão do reenquadramento de docentes e técnicos administrativos no Plano Único de Classificação e Retribuição de Cargos e Empregos; g) percentual de 28,86%, referente ao reajuste concedido exclusivamente aos militares pelas Leis 8.622/1993 e 8.627/1993, posteriormente estendido aos servidores civis pela Medida Provisória 1.704/1998; h) percentual de 3,17%, em função de perda remuneratória decorrente da aplicação errônea dos critérios de reajuste em face da URV  (referente ao Plano Real) ; e i) percentual de 10,8%, concedido exclusivamente para proventos de aposentadoria e pensão civil." (grifos acrescidos) 
Acórdão 11698/2021-TCU-Segunda Câmara (de minha relatoria) 
"A percepção de parcela decorrente de decisão judicial referente aos 28,86%  (diferença entre o reajuste de remuneração concedido aos servidores públicos federais e o concedido aos servidores militares por meio da Lei 8.622/1993) é ilegal, pois configura pagamento em duplicidade, uma vez que a diferença foi estendida aos servidores públicos civis pela MP 1.704/1998, reeditada pela MP 2.169-43/2001."
Acórdão 5385/2012-TCU-Segunda Câmara (relator Ministro José Jorge) 
"É ilegal a incorporação aos proventos de parcela relativa a plano econômico  (URP 26,05%) . Na hipótese de decisão judicial dispor expressamente sobre a permanência de pagamentos considerados indevidos pelo TCU, cumpre ao Tribunal negar registro ao ato, abstendo-se de determinar a suspensão dos pagamentos que entenda por ilegais".
8.	Acerca da vantagem de 28,86%, relembro que essa rubrica se refere à extensão, por decisão judicial, da diferença entre o reajuste de remuneração concedido aos servidores públicos civis e aquele deferido aos militares por meio da Lei 8.622/1993.
9.	Ocorre que a União garantiu o reajuste de 28,86% dos servidores públicos civis, mediante a Medida Provisória (MP) 1.704/1998, sucessivamente reeditada até a MP 2.169-43/2001. A partir desse marco legal, já não poderia subsistir a continuidade do pagamento destacado dessa benesse, sob pena de haver percepção em dobro da rubrica.
10.	Noutras palavras, a vantagem deveria ser definitivamente incorporada a partir das subsequentes reestruturações do plano de carreira, mas isso não se verificou, pois a interessada continuou a gozar, de forma destacada, do percentual de 28,86% mesmo posteriormente à Medida Provisória 1.704/1998 e suas reedições, bem como após consecutivas reestruturações da carreira como aquelas implementadas pelas Leis 11.344/2006, 11.784/2008 (conversão da MP 431/2008) , 12.702/2012 e 12.772/2012.
11.	Por conseguinte, a existência dessa parcela, sem a incidência da compensação por estruturas remuneratórias supervenientes, configura bis in idem, o que desnatura a sentença judicial concessiva do benefício e apequena o princípio da reserva legal para fixação de rendimentos dos servidores públicos.
12.	Nesse sentido, a Suprema Corte reafirmou a sua jurisprudência acerca do limite temporal para concessão desse reajuste, ao decidir a Repercussão Geral na Questão de Ordem no Recurso Extraordinário 584.313/RJ:
"Questão de ordem. Recurso Extraordinário. 2. Alegação de ofensa aos artigos 5º e 37, X, da Constituição Federal. Inexistência. 3. Há de estender-se o reajuste de 28,86% aos servidores militares contemplados com índices inferiores pelas Leis 8.622/93 e 8.627/93, já que se trata de revisão geral dos servidores públicos, observadas, entretanto, as compensações dos reajustes concedidos e a limitação temporal da Medida Provisória n.° 2.131, de 28.12.2000, atual Medida Provisória n.° 2.215-10, de 15.9.2001. 4. Questão de ordem acolhida para: (1) reconhecer a repercussão geral quanto à extensão do reajuste de 28,86% aos servidores civis e militares; (2) reafirmar a jurisprudência do Tribunal; (3) prover parcialmente o recurso, apenas para limitar as diferenças devidas à data em que entrou em vigor a Medida Provisória n.° 2.131, de 28.12.2000, atual Medida Provisória n.° 2.215-10, de 15.9.2001, que reestruturou as carreiras e a remuneração dos servidores militares; e (4) para autorizar a adoção dos procedimentos relacionados à repercussão geral."  (RE 584.313 QO-RG/RJ, Rel. Min. Gilmar Mendes, DJE 200, de 22/10/2010) ."
13.	De ressaltar que a absorção dessas parcelas, URP 26,05% e vantagem de 28,86%, não vai de encontro ao instituto da coisa julgada, pois os efeitos da res judicata são limitados pela situação jurídica vigente à época em que foi proferida a decisão judicial. Nessa linha, esta Corte consagrou a tese fixada no Enunciado 279 da Súmula de Jurisprudência do TCU, verbis: "As rubricas referentes a sentenças judiciais, enquanto subsistir fundamento para o seu pagamento, devem ser pagas em valores nominais, sujeitas exclusivamente aos reajustes gerais do funcionalismo, salvo se a sentença judicial dispuser de outra forma".
14.	Noutras palavras, o surgimento de novas estruturas remuneratórias não contraria a decisão judicial que a instituiu, conforme assentou o Supremo Tribunal Federal (STF) no Recurso Extraordinário (Repercussão Geral) 596.663:
"EMENTA: CONSTITUCIONAL. PROCESSUAL CIVIL. SENTENÇA AFIRMANDO DIREITO À DIFERENÇA DE PERCENTUAL REMUNERATÓRIO, INCLUSIVE PARA O FUTURO. RELAÇÃO JURÍDICA DE TRATO CONTINUADO. EFICÁCIA TEMPORAL. CLÁUSULA REBUS SIC STANTIBUS. SUPERVENIENTE INCORPORAÇÃO DEFINITIVA NOS VENCIMENTOS POR FORÇA DE DISSÍDIO COLETIVO. EXAURIMENTO DA EFICÁCIA DA SENTENÇA.
 1. A força vinculativa das sentenças sobre relações jurídicas de trato continuado atua rebus sic stantibus: sua eficácia permanece enquanto se mantiverem inalterados os pressupostos fáticos e jurídicos adotados para o juízo de certeza estabelecido pelo provimento sentencial. A superveniente alteração de qualquer desses pressupostos (a) determina a imediata cessação da eficácia executiva do julgado, independentemente de ação rescisória ou, salvo em estritas hipóteses previstas em lei, de ação revisional, razão pela qual (b) a matéria pode ser alegada como matéria de defesa em impugnação ou em embargos do executado.
 2. Afirma-se, nessa linha de entendimento, que a sentença que reconhece ao trabalhador ou servidor o direito a determinado percentual de acréscimo remuneratório deixa de ter eficácia a partir da superveniente incorporação definitiva do referido percentual nos seus ganhos.
 3. Recurso extraordinário improvido." (RE 596.663/RJ, rel. p/ acórdão min. Teori Zavascki, DJe 26/11/2014) .
15.		Convém registar ainda o posicionamento do STF havido no Mandado de Segurança 25.678, de relatoria do Ministro Luiz Fux (julgado em 10/2/2015 e publicado no Diário da Justiça de 6/3/2015) , assim ementado:
"EMENTA: AGRAVO REGIMENTAL EM MANDADO DE SEGURANÇA. DIREITO ADMINISTRATIVO. PROVENTOS. APOSENTADORIA. ACÓRDÃO DO TCU QUE DETERMINOU A EXCLUSÃO DE VANTAGEM ECONÔMICA RECONHECIDA POR DECISÃO COM TRÂNSITO EM JULGADO  (URP, 26,05%) . COMPETÊNCIA CONSTITUCIONAL ATRIBUÍDA À CORTE DE CONTAS. MODIFICAÇÃO DE FORMA DE CÁLCULO DA REMUNERAÇÃO. INEXISTÊNCIA DE OFENSA AOS PRINCÍPIOS CONSTITUCIONAIS DA COISA JULGADA, DO DIREITO ADQUIRIDO E DA IRREDUTIBILIDADE DE VENCIMENTOS. DECADÊNCIA. INOCORRÊNCIA. AMPLA DEFESA E CONTRADITÓRIO. AUSÊNCIA DE VIOLAÇÃO. AGRAVO A QUE SE NEGA PROVIMENTO. 
 (...) 
2. As vantagens remuneratórias pagas aos servidores inserem-se no âmbito de uma relação jurídica continuativa, e, assim, a sentença referente a esta relação produz seus efeitos enquanto subsistir a situação fática e jurídica que lhe deu causa. A modificação da estrutura remuneratória ou a criação de parcelas posteriormente à sentença são fatos novos, não abrangidos pelos eventuais provimentos judiciais anteriores.
3. É cediço que a alteração, por lei, da composição da remuneração do agente público assegura-lhe somente a irredutibilidade da soma total antes recebida, assim concebido: os vencimentos e proventos constitucionais e legais. Precedentes: RE 563.965/RN-RG, Rel. Min. Cármen Lúcia, Tribunal Pleno, DJe 20/3/2009; MS 24.784, Rel. Min. Carlos Velloso, Tribunal Pleno, DJe 25/6/2004."
16.	Nessa linha, as parcelas relativas à vantagem de 28,86% e à URP 26,05% não deveriam mais subsistir, haja vista que esses valores foram integralmente compensados ao longo dos anos por meio de reestruturações de carreira e aumentos ocorridos posteriormente ao provimento jurisdicional e, por isso, deveriam ter sido absorvidos pelos reajustes posteriores. 
17. 	Entretanto, como mencionado alhures, a continuidade do pagamento irregular da parcela referente à URP de 26,05% está amparada em liminar deferida pela Ministra Cármen Lúcia do STF, em 16/9/2010, nos autos do Mandado de Segurança 28.819/DF, conforme se segue (peça 3, p. 8 a 12) :
	"11. Nesses mesmos termos, defiro a liminar pleiteada para, considerando a natureza alimentar da parcela da URP/89, paga aos substituídos durante alguns anos, suspender os efeitos dos atos emanados da autoridade indigitada coatora, dos quais resulte diminuição, suspensão e/ou retirada daquela parcela da remuneração dos servidores substituídos, e/ou que impliquem a devolução dos valores recebidos àquele título, até a decisão final da presente ação, com a consequente devolução das parcelas eventualmente retidas desde o ajuizamento desta." 
18.	Nada obstante a liminar ter sido concedida em 16/9/2010 e o MS 28.819/DF encontrar-se concluso à Relatora desde 20/3/2019, segundo dados colhidos do sítio daquela Corte Maior, ainda não há decisão final naquele mandamus.
19.	Nesse contexto, deve ser considerada ilegal a concessão de aposentadoria da Sra. Maria da Glória Fernandes Oliveira, negando registro ao correspondente ato e condicionando a supressão da parcela relativa à URP de 26,05% à decisão de mérito a ser proferida pelo STF nos autos do Mandado de Segurança 28.819/DF, desde que seja desfavorável ao interesse da ex-servidora, em alinho com os precedentes desta Casa de Contas (v.g: Acórdão 3741/2019-TCU-Primeira Câmara, rel. min. Vital do Rêgo; 11.071/2021 - 2ª Câmara, rel. min. subst. André Luís de Carvalho; 16.434/2021 - 2ª Câmara, rel. min. Augusto Nardes; 12.392/2021 - 2ª Câmara, rel. min. Aroldo Cedraz e 18.913/2021 - 2ª Câmara, de minha relatoria) .
20.	A rubrica referente à vantagem de 28,86% pode ser suprimida, haja vista que não há nos autos decisão judicial que assegure a continuidade do pagamento dessa parcela. 
21.	Quanto à proposta da unidade técnica de determinar à FUB a adoção de medidas administrativas para fins de reposição ao erário dos valores indevidamente percebidos relativo à URP (26,05%) , caso a decisão judicial definitiva não venha a dispor de modo contrário (v. item 4 acima) , entendo que pode ser acolhida, porquanto a questão da devolução de valores possivelmente será tratada no julgamento de mérito do writ, conforme indicou a relatora ao indeferir, em 1º/8/2011, outro pedido (posterior à tutela de urgência) oferecido pela agremiação sindical no mesmo MS (<disponível em: https://portal.stf.jus.br/processos/detalhe.asp?incidente=3883560, acesso em 11/7/2022) :
"Busca-se, assim, antecipar o debate sobre o dies ad quem a ser considerado para a eventual devolução dos valores recebidos pelos seus substituídos, no caso de a ordem ser denegada.
7. Ocorre que o enfrentamento dessa matéria exigiria o exame da matéria de mérito posta neste mandado de segurança coletivo. Certo, ainda, que a deflagração de greve pelos servidores da Fundação Universidade de Brasília contra decisões do Tribunal de Contas da União, nas quais assentada a ilegalidade no pagamento da URP/89, suscita dúvidas quanto à preservação da condição que se pretende resguardar aos ora substituídos.
Tais questões devem ser resolvidas, se for o caso, quando do julgamento de mérito da impetração pelo Plenário deste Supremo Tribunal.
8. As notificações determinadas no TC Processo 011.205/2009-0 não resultam, por si só, em devolução dos valores recebidos. Tal fato está condicionado à eventual decisão de mérito desfavorável ao Impetrante. 
Nesse sentido, a continuidade do processamento da matéria no Tribunal de Contas da União privilegia a defesa do erário público, preocupação que não deveria ficar adstrita àquele órgão de controle externo.
9. Pelo exposto, indefiro o pedido."
22.	Nessa mesma linha de exegese (de determinar medidas para reposição do dano ao erário, caso a decisão judicial não disponha de forma diversa) , cito os recentes Acórdão 3053/2022-TCU-Primeira Câmara (rel. min. Vital do Rêgo) e 3.556/2022 - 1ª Câmara (rel. min. Jorge Oliveira) .
23.	 Esclareço que o ato em questão deu entrada nesta Corte de Contas em 2020 (peça 3, p. 1) , não se aplicando a sistemática de "registro tácito" pelo decurso de mais de cinco anos definida no Acórdão 122/2021-TCU-Plenário (rel. min. Walton Alencar Rodrigues) , em atenção ao que foi decidido pelo STF no RE 636.553.
24.	Por fim, anoto que, no ato 46361/2019 (peça 3) , consta o nome da inativa Maria da Glória Fernandes Reis (256.179.661-20) , entretanto, no sistema do Cadastro de Pessoa Física - CPF da Receita Federal do Brasil, o aludido número de CPF refere-se à "Maria da Glória Fernandes Oliveira". Assim, cabe restituir os autos à Sefip para que promova a correção do nome da interessada de acordo com o registro constante do Cadastro de Pessoa Física.
	Ante o exposto, voto por que seja adotada a deliberação que ora submeto a este Colegiado.
TCU, Sala das Sessões, em 26 de julho de 2022.
MARCOS BEMQUERER COSTA
Relator